【裁判字號】    97,簡上,32
【裁判日期】    970421
【裁判案由】    賭博
【裁判全文】
臺灣基隆地方法院刑事判決              97年度簡上字第32號
公  訴  人  台灣基隆地方法院檢察署檢察官
上  訴  人
即  被  告  乙○○
上列上訴人即被告因賭博案件，不服本院中華民國97年1 月15日
97年度基簡字第59號第一審簡易判決（原聲請簡易判決處刑案號
：96年度偵字第6335號），提起上訴，本院管轄之第二審合議庭
判決如下：
    主  文
上訴駁回。
    事  實
一、乙○○前因賭博案件，經本院以95年度簡上字第107 號判處
    罰金新臺幣（下同）30,000元確定，於民國（下同）95年11
    月15日執行完畢。詎其猶不知悔改，基於持續反覆在公眾得
    出入場所賭博財物及意圖營利供給賭博場所及聚眾賭博之犯
    意，於96年12月13日，在其所經營且公眾得出入，而位於臺
    北縣雙溪鄉○○路73號之「德馥五金行」店內，主持「六合
    彩」與不特定之賭客對賭。其賭博財物之方法如下：由賭客
    先選擇以「二星」或「三星」方式簽注，繼而自行簽選號碼
    ，每注並須繳交現金80元以充賭資（無論以「二星」或「三
    星」方式簽注，其賭資均以每注80元計算），再由其依據賭
    客所簽選之「二星」或「三星」號碼，核對每週二、每週四
    、每週六所固定開出之「六合彩」號碼。賭客倘有簽中，即
    由其視情形分派5,600元（二星）或50,000元（三星）不等
    之彩金予中彩賭客；倘未簽中，賭客先前所繳交之賭資，即
    統歸由乙○○取得，以此方式從中牟利。嗣於96年12月13日
    下午5時40分許（週四之「香港六合彩」開獎日），為警在
    上址搜索查獲，並扣得乙○○所有，供主持「六合彩」所用
    之簽注單1張、計算機1臺、對獎單11張、統計表2本及統計
    表1張。
二、案經臺北縣政府警察局瑞芳分局報告臺灣基隆地方法院檢察
    署檢察官偵查後聲請簡易判決處刑。
    理  由
壹、程序事項
    按被告以外之人於審判外之言詞或書面陳述，除法律有規定
    者外，不得作為證據，刑事訴訟法第159條第1項固有明文。
    惟被告以外之人於審判外之陳述，經當事人於審判程序同意
    作為證據，法院審酌該言詞陳述或書面陳述作成時之情況，
    認為適當者，亦得為證據；當事人、代理人或辯護人於法院
    調查證據時，知有上開刑事訴訟法第159條第1項不得為證據
    之情形，而未於言詞辯論終結前聲明異議者，視為有前項之
    同意，刑事訴訟法第159條之5亦有明文。查檢察官聲請簡易
    判決處刑書所列舉之各項證據，經本院於審判程序提示予被
    告，並告以內容要旨，就證據能力部分，被告、檢察官均表
    示無意見，且未聲明異議，本院審酌相關言詞陳述或書面陳
    述作成時之情況，認為適當，依前揭法條意旨，均得援為本
    案證據，應先敘明。
貳、實體事項
一、訊據上訴人即被告矢口否認有賭博之犯行，辯稱：(一)其配偶
    丙○○欲對「台灣彩券49選6 大樂透」（下稱「大樂透」）
    進行投注，惟因無暇親自投注，遂將號碼及吉利字眼「金萬
    」寫於扣案之簽注單上後，囑託其代為投注，其旋將該簽注
    單放在口袋裡，(二)員警在上開搜索過程中所接聽來電之通話
    者，皆非其所認識，且倘若有人尋其談論「大樂透」，均係
    當面為之，從未於電話中談論，又員警搜索時，其配偶丙○
    ○雖與員警在裡面，但其在外面並沒有接聽電話，其不知道
    卷附之電話通話紀錄，(三)其於警詢中並未提及「六合彩」，
    係員警自己所寫，且偵查中之勘驗筆錄亦有錯誤，其所說者
    乃係「大樂透」而非「六合彩」，(四)扣案之物均與「六合彩
    」無關，係其準備提供予「慈濟」回收之用，(五)其年紀已大
    、無資力，位於臺北縣雙溪鄉○○街20號之住處又離雙溪分
    駐所甚為接近，如何擔任六合彩組頭而意圖營利聚眾賭博？
    故請求撤銷原審判決，為無罪之判決云云。惟查：
(一)、扣案簽注單上所記載之號碼，乃係年籍、姓名不詳，綽號「
    金萬」之人託被告簽注「香港六合彩」而選定之號碼，「金
    萬」是朋友之外號，是伊先生要伊寫等情，業據被告於警詢
    中供承不諱（偵查卷第7頁），復經檢察官於偵查中勘驗該
    警詢錄音帶無誤，並有扣案之簽注單1張在卷可稽。其次，
    投注「大樂透」並不違法，乃是眾所周知之事實，苟扣案簽
    注單上所記載之號碼，確係其配偶丙○○囑託其代為投注「
    大樂透」之號碼，而何以上訴人不據實陳述，反而虛構可能
    入己於罪之情節？再者，96年12月13日並非「大樂透」之開
    獎日期，倘若扣案簽注單上所記載之號碼，係上訴人之配偶
    囑託其代為投注96年12月14日開獎之「大樂透」而寫，為何
    不逕記載該開獎日期，反而記載「六合彩」之開獎日期即96
    年12月13日？何況「大樂透」之投注方法為，1注填選6個號
    碼，每注售價50元，甚為簡單明確，何需於扣案簽注單上特
    別記載雙三x0.5、雙三四x0.5等字？又何需比照倍數對照表
    才可明瞭？更何來「二合」「三合」「四合」「一支25 元
    ，2兩支50」之說？（偵查卷第8頁、97年4月7日審判筆錄第
    15頁）顯見證人丙○○於本院審理時證稱其欲對「大樂透」
    進行投注，惟因無暇親自投注，遂將號碼及吉祥字眼「金萬
    」寫於扣案之簽注單上後，囑託上訴人代為投注云云，應屬
    迴護被告乙○○之詞，委無足採。上訴人此部分辯解，自亦
    無足採。
(二)、員警持本院搜索票於上開時、地搜索時，接獲4 通來電，來
    電之通話者均表示欲向被告簽注「六合彩」乙情，有臺北縣
    政府警察局瑞芳分局蒐證譯文表1 紙在卷可按（偵查卷第16
    頁），復經檢察官於偵查中勘驗該警詢錄音帶無誤，並有受
    叫號碼0000000000號之通聯紀錄1 紙在卷可考。被告雖以前
    開情詞置辯，惟被告於警詢中供稱：「阿英是我的綽號，另
    兩位是兩個歐巴桑，陳太太早上有打電話給我，問我要簽什
    麼牌，要跟我一起合夥（台語公家）簽，因為我當時忙，所
    以她剛才才打電話過來，她年紀很大了，她們兩人都6、70
    歲了，不會寫字，喜歡簽賭」（偵查卷第47頁至第48頁）等
    語明確，其中主叫號碼0000000000號之來電，亦確實曾在當
    日上午10時30分、下午4時01分許來電，通話時間分別為
    291、244秒，此有上開通聯紀錄1紙在卷可憑，倘若被告不
    認識主叫號碼0000000000號之通話人，怎會彼此相談達291
    秒、244秒之久？足見被告辯稱員警在搜索中所接聽來電之
    通話者，皆非其所認識，縱有人尋其談論樂透，均係當面為
    之，從未於電話中談論云云，要屬飾卸之詞，殊無可採。
(三)、被告又辯稱其於警詢中並未提及「六合彩」，此部分乃係員
    警自己所寫，且偵查中之勘驗筆錄亦有錯誤，其所說者乃係
    「大樂透」而非「六合彩」云云，然該勘驗筆錄中記載「如
    果今天六合彩沒有簽中，隔天就用同樣的號碼幫他簽樂透」
    等語明確（偵查卷第47頁），復經被告簽名確認無誤，苟該
    勘驗筆錄有誤，被告為何於聆聽上開警詢錄音帶之播放內容
    後，未請求更正，反而簽名確認無訛？又「大樂透」之開獎
    日期為每週二、每週五，96年12月13日（週四）非「大樂透
    」之開獎日期乙情，乃是眾所周知之事實，如依被告所辯，
    被告於警詢中陳稱：「如果今天（指96年12月13日）六合彩
    沒有簽中，隔天就用同樣的號碼幫他簽樂透」等語，豈非係
    「如果今天樂透沒有簽中，隔天就用同樣的號碼幫他簽樂透
    」之意? 是以，被告此部分辯解，不合常理，不足採信。
(四)、扣案之簽注單1張、計算機1臺、對獎單11張、統計表2 本及
    統計表1 張，乃係員警於「德馥五金行」內桌上搜索而查獲
    之證物，此有現場照片3 張在卷可證（偵查卷第17頁），苟
    上開扣案之物係被告準備提供予「慈濟」回收之物品，怎會
    與計算機、眼鏡等可用之物一起放置於桌上？再者，扣案對
    獎單（偵查卷第22頁）上所記載之日期、號碼與六合彩開獎
    之日期、號碼完全符合，顯係上訴人依據六合彩實際之開獎
    日期及開獎號碼所作之紀錄，難謂與六合彩無關？足見被告
    辯稱扣案之物均與六合彩無關，係其準備提供予「慈濟」回
    收之用云云，應屬虛構，委不足採。
(五)、被告前因賭博案件，經本院以95年度簡上字第107 號判處罰
    金30,000元確定，於95年11月15日執行完畢，此有本院95年
    度簡上字第107 號判決（自網路下載列印）及臺灣高等法院
    被告前案紀錄表附卷可考，足堪認定。被告既可於92年9 月
    某日至95年2 月28日之間，基於反覆持續賭博財物之故意，
    在上開公眾得出入之德馥五金行內，主持「六合彩」與不特
    定之賭客對賭，為何不可憑相似之年齡、經濟狀況及相同之
    地點，再次基於在公眾得出入場所賭博財物及意圖營利供給
    賭博場所及聚眾賭博之犯意，於96年12月13日，在「德馥五
    金行」內，主持「六合彩」與不特定之賭客對賭？且犯罪地
    點與距離警察機關遠近，並無絕對關係。從而，被告辯稱其
    年紀已大、無資力，位於臺北縣雙溪鄉○○街20號之住處又
    離雙溪分駐所甚為接近，如何擔任六合彩組頭而意圖營利聚
    眾賭博云云，無非飾詞，不足採信。
(六)、綜上所述，本件事證明確，被告犯行足堪認定，應依法論科
    。
二、論罪科刑
(一)、核被告所為係觸犯刑法第266條第1項前段之普通賭博罪及第
    268條之意圖營利供給賭博場所及聚眾賭博罪，其於每次開
    獎前所為之供給場所、聚眾賭博及對賭等舉動，均係為達開
    獎營利之目的，故應視為同一犯罪行為之接續，屬於接續犯
    ，而被告以一行為同時觸犯上開數罪名，為想像競合犯，應
    從一重依意圖營利聚眾賭博罪論處。
(二)、本院審酌被告犯罪之動機、手段、對社會風氣不良影響及犯
    罪後仍飾詞狡辯等一切情狀，認原審以被告罪證明確，適用
    刑事訴訟法第449條第1項前段、第454條第2項、第450條第1
    項，刑法第266條第1項前段、第268條、第55條前段、第41
    條第1項前段、第266條第2項（原審依刑法第38條第1項第2
    款規定，對扣案之簽注單為沒收諭知，應係誤寫，併此更正
    補充）、第38條第1項第2款，刑法施行法第1條之1，判處上
    訴人有期徒刑3月，如易科罰金，以新臺幣1000元折算1日，
    扣案之簽注單1張、計算機1台、對獎單11張、統計表2本及
    統計表1張，均沒收之，核其認事用法，尚無違誤，量刑亦
    稱妥適，應予維持。被告以原審判決認事用法尚有違誤為由
    ，提起上訴，為無理由，應予駁回。
據上論斷，應依刑事訴訟法第455條之1第1項、第3項、第368條
，判決如主文。
本案經檢察官甲○○到庭執行職務。
中    華    民    國    97    年    4     月    21    日
                  刑事第二庭審判長法  官  陳志祥
                                  法  官  楊皓清
                                  法  官  陳伯厚
以上正本證明與原本無異。
本件判決不得上訴。
中    華    民    國    97    年    4     月    21    日
                                  書記官  黃士元


司法院資訊處製作；財團法人民間司法改革基金會備份。
